臺灣板橋地方法院交通事件裁定　　　　　　　　　九十一年度交聲字第一五三九號
　　原處分機關　臺北市交通事件裁決所
　　異　議　人
　　即受處分人　甲○○　男　五十二歲（民國三十九年五月十日生）
右列受處分人因違反道路交通管理處罰條例案件，對於原處分機關九十一年九月十日
北市裁三字第裁二二－ＡＸＸ○○九七九七號處分，聲明異議，本院裁定如左：
    主      文
原處分撤銷。
甲○○不罰。
    理      由
一、原處分意旨略以：受處分人即異議人甲○○於民國九十年十月三十日下午十時四
    十五分許，駕駛車牌號碼ＣＵ－二○二六號自用一般小客車沿臺北市○○路○段
    外側車道由北往南方向行進，途經基隆路四段國立臺灣大學公館停車場出入口前
    由外側車道變換至內側車道時，疏未注意同向內側車道有吳慶齡騎乘車牌號碼Ｌ
    ＬＯ－○六三重型機車駛近，未與之保持安全距離即駛入內側車道，致與吳慶齡
    所騎乘機車右側發生擦撞而肇事，造成吳慶齡受有傷害，經臺北市政府警察局交
    通警察大隊第四組員警鄭美惠逕行掣單舉發，乃依道路交通管理處罰條例第五十
    八條第一款、第六十一條第三項，裁處罰鍰新臺幣六百元，吊扣駕駛執照三個月
    ，及逾期不繳納罰鍰和駕駛執照易處吊銷，並逕行註銷駕駛執照之處分云云；異
    議人則堅決否認有何變換車道，不保持安全距離之違規行為，辯稱：伊於變換車
    道時，已注意左後方狀況，及依規定開方向燈，確定安全距離內無後方來車，始
    變換至內側車道，並於察覺吳慶齡人車趨近時，將車速降至時速二十五公里，且
    空出半個車道讓其超越，然吳慶齡車速過快，又有酒後駕車之情形，失控撞及伊
    所駕駛自用小客車之左後視鏡後倒地滑行受有擦傷，伊應無何過咎可訾等語。
二、原處分認異議人有右揭違規行為，無非以交通事故談話紀錄表所載異議人甲○○
    及被害人吳慶齡等之陳述，及道路事故調查報告表之繪示，為其主要論據，固非
    無見；然查：異議人所辯諸情，已據被害人吳慶齡到庭證陳與事實相符，並坦言
    當日騎乘機車時，已達酩醉之程度（見本院九十一年十一月十四日訊問筆錄），
    又觀卷附道路交通事故調查報告表繪示之事故現場情形，被害人所騎乘機車倒地
    滑行而在地面遺留之刮地痕起始點，距離道路左側邊緣尚有一公尺，異議人所駕
    駛自小客車於本件道路交通事故發生後停止之位置，其車頭距道路左側邊緣達一
    點五公尺，與異議人所辯，亦無不合，參以被害人於本件道路交通事故發生後，
    接受呼氣酒精濃度測試結果，達每公升零點八三毫克（見卷附之酒精呼氣測試紙
    ），遠逾道路交通安全規則第一百十四條第二款規定不得駕車之標準即每公升零
    點二五毫克，足認被害人於交通事故談話紀錄表中所稱「我突見我車前方有部自
    小客車由外側車道變換至內側車道行駛，我見狀已來不及反應，致使我車右側車
    身和對方左照後鏡擦撞而肇事」云云，實由來於被害人吳慶齡酒後注意及反應等
    能力下降，與異議人之駕駛行為間，無相當因果關係；至於交通事故談話紀錄表
    關於異議人陳述之記載，與其嗣後異議及到庭所述情形一致，自亦不足資為不利
    於異議人事實認定之論據；此外復查無其他事證足認異議人就本件道路交通事故
    之發生，有何可歸責之原因，即無從以道路交通管理處罰條例第五十八條第一款
    、第六十一條第三項等規定相繩。
三、綜上，本件道路交通事故發生原因，在於被害人超車時，因酒後注意能力降低，
    反應遲鈍，且車速過快，異議人應無過咎可訾，所辯應可採信，從而本件異議為
    有理由，爰撤銷原處分，併為受處分人不罰之諭知，以昭審慎。
據上論結，應依道路交通案件處理辦法第二十條前段，裁定如主文。
中      華      民      國    九十一    年     十一    月     二十七    日
                                    臺灣板橋地方法院交通法庭
                                        法  官  蔡  新  毅
右正本證明與原本無異。
如不服本裁定，應於裁定送達後五日內，向本院提出抗告狀。
                                        書記官  謝  麗  秋
中      華      民      國    九十一    年     十一    月     二十七    日
